【裁判字號】    97,訴,911
【裁判日期】    971017
【裁判案由】    違反毒品危害防制條例
【裁判全文】
臺灣新竹地方法院刑事判決              97年度訴字第911 號
公  訴  人  臺灣新竹地方法院檢察署檢察官
被      告  甲○○
上列被告因違反毒品危害防制條例案件，前經臺灣新竹地方法院
檢察署檢察官為緩起訴處分（96年度速偵字第1927號），因被告
於緩起訴前故意犯他罪，於緩起訴期間內被判刑10月確定（97年
度訴字第284 號判決），經檢察官依職權撤銷原處分（97年度撤
緩字第88號）後，提起公訴（97年度撤緩偵字第109 號），本院
依簡式審判程序判決如下：
    主  文
甲○○施用第一級毒品，累犯，處有期徒刑捌月；扣案之海洛因
肆包（合計淨重零點玖肆公克，空包裝總重壹點零壹公克），沒
收銷燬之；另扣案之注射針筒貳支、塑膠鏟管壹支，均沒收之。
又施用第二級毒品，累犯，處有期徒刑月。主刑部分應執行有
期徒刑拾月。
    事實及理由
壹、構成犯罪事實：
一、甲○○前於民國94年3 月間，因施用毒品案件，經本院以94
    年度毒聲字第114 號裁定送觀察、勒戒，並於94年5 月31日
    入所執行觀察勒戒後，認無繼續施用毒品之傾向，於94年6
    月30日因無繼續施用毒品傾向出所執行完畢，嗣經臺灣新竹
    地方法院檢察署檢察官於94年7 月5 日以93年度毒偵字第14
    63號為不起訴處分確定。
二、甲○○不知警惕，又於95年2 月間，因施用第一級毒品案件
    ，經本院於95年3 月31日，以95年度訴字第185 號宣示判決
    筆錄，判處有期徒刑7 月，嗣於95年4 月24日確定，其執行
    情形詳如後述累犯部分。
三、甲○○竟不知警惕，又於95年5 月間，因施用第一級毒品案
    件，經臺灣桃園地方法院（下稱桃園地院）於95年10月13日
    ，以95年度訴字第1296號刑事判決，判處有期徒刑8 月，嗣
    於95年11月13日確定，其執行情形詳如後述累犯部分。
四、甲○○不知悔改，於前開觀察勒戒處分執行完畢釋放後5 年
    內，(1)復基於施用第一級毒品海洛因的犯罪意思，於96年9
    月15日晚上10時許，在其位於新竹縣關西鎮○○○路178 號
    之住處內，以將海洛因粉末置入針筒內加水再注射之方式，
    施用第一級毒品海洛因1 次。(2)另基於施用第二級毒品甲基
    安非他命的犯罪意思，於96年9 月15日晚上某時許，在上開
    地點，以將甲基安非他命置於玻璃球內，再以火燒烤，吸其
    煙霧之方式，施用第二級毒品甲基安非他命1 次。嗣於96年
    9 月16日上午11時40分許，經警至上址發現甲○○身上的東
    西掉出來而查獲，並當場扣得其所有的第一級毒品海洛因4
    包（合計淨重0.94公克、空包裝總重1.01公克）及注射針筒
    2 支、塑膠鏟管1 支，經警採集其尿液送驗結果，呈嗎啡、
    可待因陽性及甲基安非他命陽性反應，始悉上情。
貳、程序方面：
    本件被告甲○○所犯施用第一級毒品、施用第二級毒品等罪
    ，均非死刑、無期徒刑、最輕本刑為3 年以上有期徒刑之罪
    ，或高等法院管轄第一審之案件，被告於本院準備程序進行
    中，就被訴事實為有罪之陳述，經本院合議庭認合於刑事訴
    訟法第273 條之1 第1 項之規定，裁定進行簡式審判程序，
    此合先敘明。
、認定犯罪事實所根據的證據及理由：
一、被告甲○○於警局詢問時、檢察官偵查中之供述，及本院準
    備程序、簡式審判程序訊問時之自白。
二、扣案之第一級毒品海洛因4 包毛重共1.9 公克、注射針筒2
    支及塑膠鏟管1 支可資證明。
三、而扣案之海洛因4 包毛重共1.9 公克，經送鑑定結果確含有
    第一級毒品海洛因成分（合計淨重0.94公克、空包裝總重1.
    01公克），有法務部調查局96年11月5 日調科壹字第096230
    76440 號鑑定書1 紙附卷可查。
四、又被告為警查獲時，經採尿送驗結果，呈第一級毒品嗎啡、
    可待因陽性反應，及第二級毒品甲基安非他命陽性反應，亦
    有姓名對照表影本、詮昕科技股份有限公司於96年10月2 日
    所出具之原樣編號096106號濫用藥物尿液檢驗報告影本各1
    紙附卷可憑。
五、臺灣高等法院被告前案紀錄表、刑案資料查註紀錄表及全國
    施用毒品案件紀錄表各1 份在卷可證。
肆、論罪科刑的理由：
一、論罪：
（一）被告甲○○所為，係犯毒品危害防制條例第10條第1 項之
      施用第一級毒品罪及同條例第10條第2 項之施用第二級毒
      品罪。被告持有第一級、第二級毒品之低度行為為施用第
      一級、第二級毒品之高度行為所吸收，均不另論罪。
（二）數罪併罰：被告所犯上開施用第一級毒品、施用第二級毒
      品2 罪間，犯意各別，行為不同，應分別論罪，合併處罰
      之。
（三）累犯：被告甲○○前曾於95年2 月間，因施用第一級毒品
      案件，經本院於95年3 月31日，以95年度訴字第185 號宣
      示判決筆錄，判處有期徒刑7 月，嗣於95年4 月24日確定
      ；又於95年5 月間，因施用第一級毒品案件，經桃園地院
      於95年10月13日，以95年度訴字第1296號刑事判決，判處
      有期徒刑8 月，嗣於95年11月13日確定，上開2 罪並經定
      應執行刑為有期徒刑1 年2 月確定，上開2 罪復因減刑條
      例分別減為有期徒刑3 月又15日、4 月，並經定應執行刑
      為有期徒刑6 月確定，於95年7 月11日入監執行，並於96
      年7 月16日徒刑執行完畢出監等情，有臺灣高等法院被告
      前案紀錄表及刑案資料查註紀錄表各1 份為證，其於5 年
      以內故意再犯本件有期徒刑以上之罪，為累犯，應依刑法
      第47條第1 項規定，加重其刑。
二、科刑：
（一）主刑：審酌被告素行不良，經施以觀察勒戒處分後，本次
      又再度施用足以導致精神障礙及生命危險之成癮性毒品，
      其前經施以觀察勒戒仍無法使其戒斷毒癮，足見其缺乏拒
      用毒品之決心及悔改之意，兼以施用毒品所生危害以自戕
      健康為主，及其施用次數，犯罪後坦白承認犯行等一切情
      狀，各量處如主文所示之刑，並定其應執行之刑，以資懲
      儆。
（二）從刑（沒收銷燬及沒收）：扣案之海洛因4 包（合計淨重
      0.94公克，空包裝總重1.01公克），係屬毒品危害防制條
      例第2 條第2 項第1 款所稱之第一級毒品，為違禁物，不
      問屬於犯人與否，應依毒品危害防制條例第18條第1 項前
      段之規定，宣告沒收銷燬之；另扣案之注射針筒2 支、塑
      膠鏟管1 支，為被告所有供施用第一級毒品海洛因所用之
      物，業經被告自承在卷，爰均依刑法第38條第1 項第2 款
      之規定，併予宣告沒收之。
伍、適用法律依據：
一、程序法方面：刑事訴訟法第273 條之1 第1 項、第299 條第
    1 項前段。
二、實體法方面：毒品危害防制條例第10條第1 項、第2 項、第
    18條第1 項前段，刑法第11條、第47條第1 項、第51條第5
    款、第38條第1 項第2 款，判決如主文。
本案經檢察官陳玉華到庭執行職務。
中    華    民    國    97    年    10    月    17    日
                  刑事第四庭法  官  馮俊郎
以上正本證明與原本無異。
如不服本判決，應於判決送達後10日內向本院提出上訴書狀。上
訴書狀應敘述具體理由，未敘述上訴理由者，應於上訴期間屆滿
後20日內補提理由書狀於本院（均須按他造當事人之人數附繕本
）「切勿逕送上級法院」。
中    華    民    國    97    年    10    月    17    日
                            書記官  鄧雪怡
附錄本案論罪科刑實體法條全文：
毒品危害防制條例第10條第1 項、第2 項：
施用第一級毒品者，處 6 月以上 5 年以下有期徒刑。
施用第二級毒品者，處 3 年以下有期徒刑。


司法院資訊處製作；財團法人民間司法改革基金會備份。
